# 求问，货币基金发生部分赎回时怎么确认收益呢？

提问人：gengwu4981 时间：2017-12-06 10:41:32
我们这边货币基金有两种，第一种是净值不变，一直是 1 ，红利再投，每天增加份额的，如果我们初始买入 1000 万元的，后续赎回200 万，那赎回的 200 万是都算本金呢，还是一部分本金一部分收益呢，如果是一部分本金一部分收益，那这个数怎么分出来呢？ 第二种是净值会变动，份额不变的，赎回的时候根据申购和赎回的净值差*份额，可以计算收益。 我们申购货币基金是入到交易性金融资产，那每个月或者年末是不是应该按照对账单的余额减去本金，确认一个公允价值变动呢？

回答人：chenyiwei
不论何种情况，均根据对账单金额确认公允价值变动损益。实际赎回取得现金时，将对应金额从交易性金融资产转入现金，并将其与对应成本之间的差额从公允价值变动损益转入本期投资收益。

提问人：gengwu4981 时间：2017-12-06 16:21:17
但是净值不变那种一直是 1 ，买入 1000 万元的货币基金 1000 万份额，到赎回的时候可能份额变成了 1200 万份额，那我赎回 300 万份额，收到 300 万元，那我怎么分开这 300 万的成本和收益呢？

回答人：chenyiwei
赎回部分的成本是 1000 ＊ 300 ／ 1200 ＝ 250 万。如果多次买入的，则成本按加权平均计算。